【裁判字號】    94,訴,2372
【裁判日期】    950518
【裁判案由】    獎懲等
【裁判全文】
臺北高等行政法院裁定
                                      94年度訴字第2372號
                              .
原告  甲○○
被      告  考試院
代  表  人  乙○○（院長）
訴訟代理人  丁○○
            丙○○
上列當事人間因獎懲事件， 原告不服考試院中華民國94年5月26
日(94)考台訴決字第67號訴願決定，提起行政訴訟。本院裁定如
下：
    主  文
原告之訴駁回。
訴訟費用由原告負擔。
    理  由
一、按公務人員保障法（以下簡稱保障法）第1條規定： 「為保
    障公務人員之權益，特制定本法。本法未規定者，適用其他
    有關法律之規定。」有關公務人員權益之救濟，保障法已有
    特別規定，公務人員如認其權益遭受損害而欲請求救濟，自
    應優先依保障法所定之程序處理。又按「公務人員權益之救
    濟，依本法所定復審、申訴、再申訴之程序行之。」為同法
    第4條第1項所明定，可知公務人員權益保障事件之救濟途徑
    分為：復審與申訴、再申訴二種不同程序。又依保障法第77
    條第1項： 「公務人員對於服務機關所為之管理措施或有關
    工作條件之處置認為不當，致影響其權益者，得依本法提起
    申訴、再申訴。」同法第78條第1項： 「提起申訴，應向服
    務機關為之。不服服務機關函復者，得於復函送達之次日起
    30日內，向保訓會提起再申訴。」同法第83條第6款： 「…
    對於保訓會所為再申訴之決定不得以同一事由復提再申訴。
    」同法第91條第1項： 「保訓會所為保障事件之決定確定後
    ，有拘束各關係機關之效力；…。」等規定，及同法第84條
    並未準用第72條之規定，是公務人員保障暨培訓委員會（以
    下簡稱保訓會）係再申訴事件之最終審理機關，一經該會為
    再申訴決定，事件即告確定，不得以同一事由更為爭執。另
    按「起訴不合程式或不備其他要件者，行政法院應以裁定駁
    回之。」行政訴訟法第107條第1項第10款定有明文。
二、本件原告現任交通部臺灣鐵路管理局政風室課員，因不服交
    通部政風處以原告於民國（以下同） 91年9月任職該部民用
    航空局飛航服務總臺政風室課員期間，在上班時間以洽公名
    義外出前往研究所碩士班進修，違反紀律， 於93年6月24日
    以政字第0930901093號令核予申誡一次之懲處，循序提起申
    訴、再申訴，經保訓會以93年12月28日93公申決字第0310號
    再申訴決定駁回，揆諸前揭規定，該案件即告確定，不得再
    循訴願、行政訴訟程序請求救濟。詎原告復不服上開再申訴
    決定，向被告提起訴願。被告以再申訴案件經保訓會決定後
    ，即不得對之再循訴願程序請求救濟，原告復依訴願程序請
    求救濟，於法顯有未合，而決定訴願不受理。原告猶不服被
    告之訴願決定，提起本件行政訴訟，訴請本院判命被告應依
    職權確認所屬下級機關保訓會93年12月28日93公申決字第03
    10號重大違法之再申訴決定無效，並命保訓會依法撤銷交通
    部政風處93年6月24日政字第 0930901093號令予原告申誡乙
    次之違法懲戒處分。然揆諸前揭規定，再申訴案件經保訓會
    決定後，該案件即告確定，即不得對之再循行政訴訟程序請
    求救濟，原告復提起本件行政訴訟請求救濟，於法自有未合
    ，應予駁回。
三、本件原告之訴既不合法，而應駁回，則其實體上之主張即無
    審究必要，併此敘明。
四、依行政訴訟法第107條第1項第10款、第104條， 民事訴訟法
    第95條、第78條，裁定如主文。
中    華    民    國    95    年    5     月    18    日
                            第二庭審判長法  官 徐瑞晃
                                        法  官 蕭惠芳
                                        法  官 吳慧娟
上為正本係照原本作成。
如不服本裁定，應於送達後10日內向本院提出抗告狀（須按他造
人數附繕本）。
中    華    民    國    95    年    5     月    19    日
                                        書記官 劉道文


司法院資訊處製作；財團法人民間司法改革基金會備份。
